臺灣板橋地方法院刑事判決　　　　　　　　　　　　九十一年度訴字第二三八七號
　　公　訴　人　臺灣板橋地方法院檢察署檢察官
　　被　　　告　甲○○　男　二.
右列被告因毒品危害防制條例案件，經檢察官提起公訴（九十一年度偵字第三六三三
號），本院判決如左：
    主  文
甲○○連續施用第一級毒品，累犯，處有期徒刑拾月，扣案之海洛因貳包（共淨重參
拾參點肆公克）沒收銷燬之。
    事  實
一、甲○○於民國八十四年間因電信法案件，經臺灣高等法院判處有期徒刑五月，於
    八十五年間因贓物罪經本院判處有期徒刑五月，並與前電信法案件合併定執行刑
    為有期徒刑九月確定，於八十八年五月二十一日執行完畢。不知悔悟，前因施用
    毒品案件，經依臺灣臺北地方法院八十七年度毒聲字第九六六號裁定送觀察、勒
    戒後，認無繼續施用毒品之傾向，經臺灣臺北地方法院檢察署檢察官於八十七年
    十月二十七日以八十七年度偵字第一九三八四號為不起訴處分確定。猶不知悔改
    ，另於九十一年九月下旬某日起至九十一年十月九日止，連續在台北縣中和市○
    ○路一八○號三十八樓之七居住處所，以香煙摻海洛因之方式，施用第一級毒品
    海洛因多次，為警於九十一年十月十日四時三十分許，在臺北縣中和市○○路一
    八０號三八樓之七查獲，扣得第一級毒品海洛因二包（共淨重三十三點四公克，
    公訴人誤載為一點七公克），經依本院以九十一年度毒聲字第三三七九號裁定送
    觀察、勒戒後，有繼續施用毒品傾向，並經本院以九十一年度毒聲字第三七０二
    號裁定令入戒治處所施以強制戒治一年在案。
二、案經臺北市政府警察局萬華分局報請台灣板橋地方法院檢察署檢察官偵查起訴。
    理  由
一、右揭事實，訊據被告甲○○坦承不諱，並有扣案海洛因二包（共淨重三十三點四
    公克）可資佐証，被告施用毒品犯行應堪認定；又被告前因施用毒品案件，經依
    臺灣臺北地方法院八十七年度毒聲字第九六六號裁定送觀察、勒戒後，認無繼續
    施用毒品之傾向，經臺灣臺北地方法院檢察署檢察官於八十七年十月二十七日以
    八十七年度偵字第一九三八四號為不起訴處分確定，及經本院以九十一年毒聲第
    三三七九號裁定送觀察、勒戒後，有繼續施用毒品之傾向等情。有上開不起訴處
    分書、檢察官觀察勒戒執行指揮書、臺灣臺北看守所附設勒戒處所於九十一年十
    月二十五日出具之有無繼續施用毒品之傾向證明書各一份在卷足資佐證。是被告
    二犯毒品危害防制條例案件，事證明確，犯行應堪認定。
二、核被告甲○○所為係犯毒品危害防制條例第十條第一項之罪，被告先後多次施用
    第一級毒品海洛因之行為，時間緊接，所犯罪名相同，顯係出於概括之犯意為之
    ，為連續犯，爰依刑法第五十六條之規定以一罪論，並加重其刑。其多次持有第
    一級毒品海洛因之低度行為，為其多次施用之高度行為所吸收，均不另論罪。又
    被告於八十四年間因電信法案件，經臺灣高等法院判處有期徒刑五月，於八十五
    年間因贓物罪經本院判處有期徒刑五月，並與前電信法案件合併定執行刑為有期
    徒刑九月確定，於八十八年五月二十一日執行完畢之事實，此有台灣高等法院院
    檢察署刑案紀錄簡覆表在卷可徵，其於有期徒刑執行完畢五年內再犯有期徒刑以
    上刑之罪，為累犯，應依法遞加重其刑。爰審酌被告之品行、智識程度及海洛因
    係戕害身心，害人害己，被告前因施用毒品經觀察勒戒後，仍未戒絕惡習，竟一
    再施用毒品以及被告犯罪後坦承犯行等一切情狀，量處如主文所示之刑，以示懲
    儆。至扣案之海洛因共淨重三十三‧四公克係屬違禁物，應依毒品危害條例第十
    八條第一項前段之規定沒收銷燬之；另扣案之電子磅秤非被告用以供施用毒品之
    器具，與本案施用毒品之犯行並無關係，爰不於本案為沒收之諭知，附此敘明。
三、公訴意旨另以：被告前因施用毒品案件，經依臺灣臺北地方法院八十七年度毒聲
    字第九六六號裁定送觀察、勒戒後，認無繼續施用毒品之傾向，經臺灣臺北地方
    法院檢察署檢察官於八十七年十月二十七日以八十七年度偵字第一九三八四號為
    不起訴處分確定。猶不知悔改，復於九十年五月間起至九十一年九月下旬某日止
    ，連續在台北縣中和市○○路一八○號三十八樓之七居住處所，以香煙摻海洛因
    之方式，施用第一級毒品海洛因多次，為警於九十一年十月十日四時三十分許，
    在臺北縣中和市○○路一八０號三八樓之七查獲，扣得第一級毒品海洛因二包（
    共淨重三十三點四公克，公訴人誤載為一點七公克），經依本院九十一年度毒聲
    字第三三七九號裁定送觀察、勒戒後，有繼續施用毒品傾向，並經本院九十一年
    度毒聲字第三七０二號裁定令入戒治處所施以強制戒治一年在案。因認被告此部
    分亦涉犯毒品危害防制條例第十條第一項之罪嫌云云。按犯罪事實應依證據認定
    之，無證據不得推定其犯罪事實。又不能證明被告犯罪者，應諭知無罪之判決，
    刑事訴訟法第一百五十四條、第三百零一條第一項前段分別定有明文。而認定不
    利於被告之事實，須依積極證據，苟積極證據不足為不利於被告事實之認定時，
    即應為有利於被告之認定，更不必有何有利之證據。（最高法院三十年上字第八
    一六號、五十二年台上字第一三００號判例參照）。公訴人認被告涉犯右揭犯行
    ，僅以被告坦承不諱及扣案海洛因為依據，訊據被告堅決否認右揭犯行，辯稱：
    伊偵查中並未供承自九十年五月間起施用毒品這應該是同時被查獲之其他被告之
    供詞，伊於九十一年九月二十日以後始認識吳國賓，才又開始施用等語。經查，
    被告警訊時供稱：施用毒品最後一次是九十一年十月九日等語，於偵訊筆錄中則
    是供稱：八十七年九月勒戒過一次，出所後一直至十月初施用海洛因，最後一次
    是十月九日在家施用等語（詳參偵查卷第二十二頁反面、第六十八頁）。是被告
    確未供承自九十年五月起施用毒品等語，公訴人認被告坦承自九十年五月間起施
    用毒品云云，顯有誤認。再查，扣案毒品海洛因係警察於九十一年十月十日四時
    三十分許，在臺北縣中和市○○路一八０號三八樓之七當場查獲，是亦無從以九
    十一年十月十日扣得之海洛因，推認被告於九十年五月間有施用毒品之犯行，此
    部分犯行公訴人認此部分予起訴有罪之部分屬連續犯之裁判上一罪之關係，是爰
    不另為無罪之諭知，併此敘明。
據上論斷，應依刑事訴訟法第二百九十九條第一項前段，毒品危害防制條例第十條第
一項、第十八條第一項前段，刑法第十一條前段、第五十六條、第四十七條，判決如
主文。
本案經檢察官李海龍到庭執行職務。
中      華      民      國    九十一    年     十二     月    三十一    日
                                  臺灣板橋地方法院刑事第四庭
                                      法  官    徐  子  涵
右正本證明與原本無異。
如不服本判決，應於判決送達後十日內向本院提出上訴狀。
                                      書記官    彭  麗  紅
中      華      民      國      九十二      年    一    月      二      日
附錄本案論罪科刑法條
毒品危害防制條例第十條：
施用第一級毒品者，處六月以上五年以下有期徒刑。
施用第二級毒品者，處三年以下有期徒刑。
